# 《企业会计准则第 2121 号——租赁（ 20182018 年修订）》下售后回租账务处理

提问人：那片天空 05020502 时间：2020-04-10 14:22:35
背景：公司与A融资租赁公司签订售后回租协议，协议约定租赁期为 24 期，其中每期租金 100 万元，租金总计 2400万元，回购价款为 100 元；并约定：购买价款为 2000 万元，租赁初始服务费为 80 万元，保证金为 200 万元。
问题：（ 1 ）根据租赁（ 2018 年修订）准则，我方认为 80 万元，应该冲减长期应付款初始成本，该手续费减少了金融负债的初始计量金额，加大了未来应当在租赁期内按照实际利率法摊销，计入各期的利息支出。
即初始确认分录为（视同借款本金 1920 万元，租赁付款额为 2400 万元计算内涵利率）：
借：银行存款 2000 万元
未确认融资费用 400 万元
贷：长期应付款 2320 万元
银行存款 80 万元。
公司认为应将保证金减少初始计量金额视同本金为 1720 万元，应付租金为 2200 万元，计算相关内涵收益率并摊销确认利息支出。
（ 2 ）保证金按照约定在不出现逾期未支付租金的情况下，保证金可以抵扣最后 2 期租金，查过之前的一些帖子，应当是计入长期应收款，按照实际内含利率进行摊销，长期应付款与长期应收款不能按照净值列报。现问：
因保证金金额较小，影响不大，是否可以简化处理，计入其他应收款，待最后两期直接冲减或就反应在长期应收款，不进行现值调整。待实际抵扣后，直接冲减。

回答人：chenyiwei
1 、你的理解合理。保证金和长期应付款不能抵销后按净额列报，但应抵销后作为一个整体计算项目的实际利率，长期应付款和长期应收款均按照同样的实际利率进行折现处理。
2 、可以考虑能否接受基于重要性原则的简化处理。